臺灣高等法院臺南分院刑事判決
上　訴　人
即　被　告　戊 ○ ○
　　　 　　　　　　　　(
指定辯護人　本院公設辯護人　丁 ○ ○
上列上訴人因強盜等案件，不服臺灣台南地方法院94年度訴字第
217號中華民國94年4月21日第一審判決（起訴案號：臺灣台南地
方法院檢察署94年度偵字第841號），提起上訴，本院判決如下
：
    主  文
上訴駁回。
    事  實
一、戊○○前因竊盜案件，經原審法院以八十八年度易字第二二
    六四號判決判處有期徒刑五月；又因傷害案件，經原審法院
    以八十九年度易字第五二號判處五月，嗣經原審法院以八十
    九年度聲字第一三八六號更定其刑為六月，上開二罪另經原
    審法院以八十九年度聲字第二二一四號定應執行有期徒刑十
    月，入獄服刑後於民國九十年五月三日縮短刑期執行完畢。
    戊○○復因贓物案件，經本院判處有期徒刑七月確定，入獄
    服刑後於93年3月23日縮短刑期執行完畢。詎戊○○仍不知
    悔改，竟無故於93年12月23日日上午九時許，侵入甲○○所
    有，位於臺南縣西港鄉南海村123之二號住宅二樓內，正欲
    著手行竊財物時，適為在該屋內進行居家清潔服務之人員張
    碧美發覺，戊○○乃匆忙逃逸（涉犯竊盜部分另經檢察官為
    不起訴之處分）；戊○○又於同年12月28日上午九時許，承
    續前開侵入住宅之概括犯意及意圖為自己不法所有之犯意，
    進入甲○○前開住宅車庫內，取得甲○○置放於該處之鋁梯
    一個後，即將之架在前開甲○○所有二樓住宅窗戶，並登該
    鋁梯而上後，踰越該住宅二樓具有防盜作用之窗戶安全設備
    ，無故侵入上開甲○○所有之住處二樓內，正欲著手行竊時
    ，為甲○○之父乙○○所發覺，乙○○見狀隨即撐柺杖下至
    一樓，戊○○因見乙○○行動不便且年邁可欺，竟易竊盜之
    犯意而為強盜，亦隨後尾隨乙○○至一樓，並於乙○○由客
    廳窗外發現有鋁梯架在屋外之際，從後方抓住乙○○之衣領
    ，並將乙○○帶至一樓廚房處，並隨手自廚房內拿取為甲○○所有且為金屬材質，若持以行兇客觀上足對人之生命、身
    體、安全構成威脅之菜刀一把，架在乙○○之頸部後方，恫
    稱要乙○○安靜，不要出聲，否則將予以殺害等語，並喝令
    乙○○坐於餐廳椅子上，再從屋內搜得推車所附之黃色伸縮
    繩一條，並以該黃色伸縮繩將乙○○雙手綁於餐廳椅子後方
    ，再至樓上甲○○兒子房內取出黑色手機電源供應器電線一
    條，而以該黑色電線將乙○○之雙腳綁於餐廳椅子之椅腳處
    ，又至浴室取出毛巾一條，以該毛巾綁住乙○○之嘴巴，而
    以此強暴、脅迫方式致乙○○無法抗拒，並於以上開綑綁方
    式完全控制乙○○之行動自由後，才從容上至該屋逐樓搜刮
    財物，直至十時三十分許後，戊○○搜得丙○○○所有之新
    力牌DV攝影機、NIKON牌數位相機各一台、新臺幣（下同）
    六千五百元（起訴書誤載為五千元，經公訴人當庭更正），
    以及甲○○及丙○○○之子所有之NOKIA牌手機一具等財物
    後，復返回一樓餐廳處，詢問乙○○屋內是否尚有其他財物
    ，經乙○○表示並不知道屋內財物放於何處時，才將乙○○
    鬆綁。嗣後戊○○為恐其強盜犯行留下跡證，即將菜刀、毛
    巾、黃色伸縮繩、黑色手機電源供應器電線及鋁梯等物一一
    歸回原處，再押乙○○上至二樓，期間並多次恫稱要乙○○
    不要出聲，否則將予殺害或給予好看等語，適甲○○之妻丙○○○返家，戊○○始逃離該屋，丙○○○雖於後緊追戊○○，然仍為戊○○跳上車號5S—0393號之銀白色喜美轎車駕
    車逃逸，隨後甲○○亦返家，甲○○隨即報警處理，經警循
    線追查後，持法院所簽發之搜索票至戊○○位於臺南縣西港
    鄉○○村○○路一八六巷二十號之住處搜索，並扣得上開失
    竊之NOKIA牌手機一具以及戊○○作案時所穿著之紅色漁夫
    帽、紅色背心及右膝蓋處有破洞之牛仔褲等物，始查知上情
    。
二、案經乙○○、甲○○訴由臺南縣警察局佳里分局報請臺灣臺
    南地方法院檢察署檢察官偵查起訴。
    理  由
一、訊據上訴人即被告戊○○固坦承上揭連續侵入甲○○住宅，
    並自該宅內取走上開DV攝影機、數位相機、手機以及六千五
    百元之事實，惟矢口否認有何加重強盜之犯行，辯稱：伊係
    侵入甲○○之住宅竊盜，被乙○○發現後，隨即作賊心虛逃
    離該屋，並沒有以拿菜刀架住或綑綁乙○○等強暴、脅迫方
    式強盜財物云云，惟查：
（一）上開被告戊○○之強盜犯行，業據證人即被害人乙○○迭
      於偵查中及原審法院審理時證訴綦詳：
    1.證人乙○○於偵查中證訴：「（你在93年12月28日案發情
      形？）當天上午九時許我在二樓休息，見到兒子房內閃過
      個人影，我叫了聲兒子名字但無人回應，我就起身走到樓
      下，發現客廳窗外有一具鋁梯，我正感覺有異，就有名男
      子由後方勒住我脖子並叫我不要做聲否則對我不利，我害
      怕不敢出聲，他就叫我坐到餐廳椅子上不要亂動，我這才
      發現他手上持有一把菜刀架在我脖子上，接著被告拿尼龍
      繩將我雙手反綁在椅子上，又上二樓房內拿電線綁住我雙
      腳，再至浴室拿毛巾塞住我的嘴後便上樓搜括，約一小時
      後他又下來逼問我家中值錢的東西，我說不知道，他還恐
      嚇我說若不說實話要將我殺死，我佷害怕，後來他又繼續
      在樓下搜括，接著聽到他打開大門的聲音，又來解開我腳
      上及雙手的繩子及電線，再將鋁梯搬到車庫後就叫我上樓
      回房，我因害怕皆遵其所言，我上樓後聽到跑步聲及不久
      又聽到我媳婦大喊抓賊，約莫五分鐘後我兒子立即報警處
      理。」、「（當時你們到警局指認之男子是否庭上之男子
      ？亦即是否當日侵入你家強盜之男子？）是，確是他無誤
      （當庭指認）當時他綁我的時候就見他褲子有開個縫。」
      等語（見臺灣臺南地方法院檢察署九十四年度偵字第八四
      一號偵查卷第二五頁）。
    2.證人乙○○於原審法院審理時證訴：「（93年12月28日發
      生什麼事情？）我在我的房間看到一個人在我兒子的房間
      出入，他看到我以後就跑進我兒子的房間，我就往樓下看
      ，我就想說他從哪邊進來的，我看到窗口的樓梯架子，他
      忽然就從我後面抓住我的衣領，然後把我拖到一樓的廚房
      處，把我壓著，之後拿出一把菜刀架住我脖子的後面，說
      你要安靜，不要出聲，不然我就要殺你，他就拿一條尼龍
      繩把我雙手綁在餐廳的椅子後面，又到二樓去拿一條電線
      把我的雙腳綁在餐廳的椅腳，又拿出一條毛巾綁住我的嘴
      巴，叫我不要出聲，這時候我看牆上的時間是九點，然後
      他就跑到樓上去，後來時鐘敲到十點，他還沒有下來，大
      概十點半左右他下來，他提了一包很大包的東西，然後跟
      我說叫我不要出聲，不然就要殺我，然後問我說有沒有貴
      重的東西，我說我沒有，還有問我說我兒子有沒有，我說
      我不知道，然後他忽然之間到前面打開前門，我以為他要
      出去，不過他又折返，幫我雙手雙腳鬆綁，毛巾被我掙脫
      ，然後押我到二樓，然後叫我不要出聲，不然要給我好看
      ，忽然間他可能聽到有車聲，外面有人回來，然後就要逃
      跑，後來可能有遇到我媳婦，然後我就沒有看到他。」、
      「（被告戊○○拿三樣東西綁你，後來那三樣東西他如何
      處理？）他都放回原位，尼龍繩是放回推車那邊，毛巾放
      回浴室，電線拿回二樓。」、「（被告戊○○跑回二樓的
      時候，為何你沒有喊救命？）他說如果我出聲，就要殺我
      。」、「（他拿東西是在綁你之前還是之後？）他是綁我
      以後才去樓上拿東西。」、」、「（案發時你人在何處？
      ）我在二樓。」、「（廚房在幾樓？）在一樓。」、「（
      你本來在二樓，如何到一樓？）我在二樓看到小偷在我兒
      子的房間出入，我拿枴杖走到一樓，我要到一樓看小偷如
      何進來的。」、「（為何你看到小偷沒有喊有小偷？）我
      沒有出聲，我到一樓，被告就跟著我下來，然後就抓住我
      。當時我只有想到要到一樓看看，如果門開的話，我就要
      跑出去，然後我看到樓梯架在窗戶的時候，被告就已經抓
      住我，我跟被告講說我開門讓你出去好不好，被告都沒有
      出聲。」等語（見原審法院94年4月7日審理筆錄）。
（二）復查，本案強盜犯行，係被告侵入僅有被害人乙○○一人
      在家之住宅所犯，此種犯罪行為既非發生於公眾得出入之
      場所，故本案被告之犯罪方式隱密且被害對象單一，於犯
      罪現場除被害人外並未有他人在場目擊被告之強盜犯行，
      在被告堅不承認其犯行之情況下，僅能在事後依據被害人
      之證訴作為認定事實之主要依據，法院縱再作深入之調查
      ，基於本案之犯罪之性質所侷限，亦無從據被害人證訴以
      外之證據方法外查得其他直接明顯之證據。本件被告涉嫌
      之強盜犯行，法院固不應僅憑被害人之片面之指證，不查
      明是否與事實相符即遽行據以認定被告之強盜犯行，亦不
      應不調查其他相關事證，即片面依被害人之指證而認定被
      告犯罪，然被害人所為不利於被告之指證在證據法則上既
      屬「人證」之一種，與「被告之自白」經法律特別規定不
      得作為認定事實唯一證據之情形顯然不同，茍被害人之指
      證並無重大矛盾瑕疵，亦未違背經驗法則與論理法則，且
      核與案件之其他相關事實相符者，自應認其所為不利於被
      告之指證已有前述各項相關事實情況證據以資佐證，而強
      化其證言之憑信性，此時，法院即應依其職權本於法律規
      定之採證法則判斷其證言之憑信性以認定事實，不應執著
      於未能查得其他「直接物證」或其他所謂之直接「補強證
      據」，即對被害人所為對被告不利之明確指證，全然棄置
      不採，而遽為被告無罪之諭知，惟依前述說明，本件強盜
      犯罪樣態既無任何物證及證人指證以外之其他直接證據以
      資參證，因此，所謂之補強證據應從廣義解釋，認前述與
      判斷證人證言是否可信之各項相關事實情況均包括之，從
      而，法院為被害人即證人所為證訴之被告強盜犯行是否真
      實可信，仍應進一步詳查與本案相關之各項情況及事實，
      亦即被害人即證人與被告之關係、彼此交往之背景、有無
      重大恩怨糾葛，確認證人無懷怨誣陷被告之可能後，再觀
      察證人所述被告向其強盜犯行之方式、手段等細節是否明
      確，前後是否相符，有無重大矛盾或瑕疵，其所為不利於
      被告指證之語意是否堅決，態度是否肯定，其指證之強盜
      情節是否合於經驗法則（即常情）及論理法則（即常理）
      ，被告否認之態度以及所為各項辯解及其聲請調查之證據
      是否可推翻證人對其不利之指證而採為其有利之認定依據
      等各項相關情況（以上各項與案件相關之情況均應認屬間
      接情況證據，應可解釋為廣義之補強證據），以作為認定
      被告是否犯罪之依據。經查：
    1.證人乙○○雖係十六年十一月二十二日出生，現為高齡七
      十七歲之老年人，然經原審法院當庭觀察證人乙○○的身
      心狀況，對於證人乙○○在庭上除了因腿部受傷須坐輪椅
      外，就作證之內容問題的回答均能瞭解旨意，內容切合，
      精神狀態應屬正常；另經原審法院逐一提示扣案之菜刀、
      毛巾、黃色伸縮繩以及黑色手機電源供應器電線等證物供
      證人乙○○辨識，證人乙○○亦均一一明確指認上開之物
      ，分別係被告戊○○用以架住其頸部，或被告戊○○用以
      綑綁其嘴巴、雙手或雙腳等部位之物品，並無混淆或前後
      指述不一之情，堪認證人乙○○作證之內容之可信度，並
      未因其年齡而有所影響。
    2.被告戊○○雖辯稱伊並無拿刀架住被害人乙○○頸部或以
      繩索等物綑綁被害人乙○○云云，然原審法院審酌證人乙○○與被告間夙不相識，故於本案強盜案發生前並無怨隙
      ，且證人乙○○雖為本案被告強盜犯行之被害人，然證人
      乙○○於原審法院審理時證訴並未因本件被告強盜犯行而
      受有何身體上之傷害，另被告對於屋內所損失之財物均為
      其所取走一節亦供承不諱，是而證人乙○○並無虛構強盜
      情節以利其向被告求取民事賠償之必要，亦即綜合上開被
      害人即證人與被告之關係，渠等二人於本案發生前既然無
      任何交往之背景或無重大恩怨糾葛，且證人乙○○亦無虛
      構強盜犯行以利其向被告為民事追償之必要，應可確認本
      案證人乙○○並無設詞杜撰被告強盜情節之動機，堪認本
      案證人乙○○並無懷怨設詞誣陷被告之可能。
    3.再者，觀之上開被害人即證人乙○○所證訴被告向其強盜
      犯行之方式、手段等細節，證人乙○○之證訴均具體且明
      確，且迭自偵查中及原審法院審理時所為之證訴均前後相
      符，並無重大矛盾或瑕疵，另經原審法院直接審理觀察所
      得，證人乙○○於原審法院之交互詰問程序中，其所為不
      利於被告指證均語意堅決且態度肯定，其指證被告侵入其
      住宅後，在發現被害人後即另起強盜意圖之強盜情節，符
      合經驗法則之常情及論理法則之常理，並無絲毫掩飾或誇
      大之情，且參酌被告前後二次連續侵入被害人住宅，顯見
      其鎖定該宅意圖不法取得其內財物之犯意甚堅，另被告第
      一次進入被害人住宅雖因被屋內幫傭發現而逃離現場，然
      於第二次進入該宅時，屋內僅有一高齡七十七歲之被害人
      乙○○，且因其行動不便而須撐柺杖上下樓梯，其見被害
      人乙○○年邁可欺而萌生強盜之犯意，亦與常情常理相符
      。另被告之指定辯護人雖為被告辯護稱：證人乙○○證訴
      被告將綑綁被害人等東西物歸原處之舉，與常理不符等語
      。然查，由證人乙○○前開之證言，可知被告戊○○於案
      發當日九時許進入被害人住宅後，於綑綁被害人乙○○後
      ，尚在被害人家中逐層搜刮財物，且搜刮之期間長達一個
      多小時，直至十時三十分許後，戊○○於搜得DV攝影機、
      數位相機各一台、手機一具以及六千五百元等財物後，復
      返回一樓餐廳處詢問被害人乙○○，被害人家中尚有何處
      置放財物，顯見被告戊○○為本案犯行時，其態度冷靜從
      容，並未顯露匆忙緊張而急於離開犯罪現場之情，加上本
      案被害人乙○○為一年邁且行動不便之老年人，且於被告
      犯案期間自始至終均為完全配合態度之情形下，故被告於
      此情狀下，為免留下其強盜之犯罪跡證，而一一將包括作
      案用之菜刀、屋外鋁梯以及綑綁被害人乙○○之毛巾、黃
      色伸縮繩、黑色手機電源供應器電線等非其所攜往，且為
      被害人家中幾無財產價值之物歸回原處，以增加司法警察
      偵辦本案強盜案件之困難度，或藉此減低其日後受刑罰追
      訴之風險，尚屬可推得之情，是被告將犯罪所用之物一一
      置放為原處，與常情及常理並無違背。
    4.又證人乙○○於原審法院審理時證訴：伊沒有看到被告的
      面目，因為伊那時候很害怕，所以伊沒有看到被告的真面
      目，不過伊那時候利用被告在綁伊的時候，看到被告的褲
      子有破一個洞等語（見原審法院九十四年四月七日審理筆
      錄），參以警方在被告家中確實搜得被告作案時所穿著之
      右膝蓋處破洞之牛仔褲一條，被告亦對其係穿著該條有破
      洞之牛仔褲前往被害人家中犯案一節供承不諱，足見被害
      人乙○○證述之上情與事實相符，故被害人乙○○確係利
      用被告綑綁伊時，發現被告所穿著牛仔褲膝蓋處有一破洞
      。而被告雖辯稱伊侵入被害人甲○○家中後，係在二樓某
      個房間行竊後，再第一次經過乙○○之房間門口時，因當
      時乙○○躺在床上，所以乙○○並未看見伊，等到第二次
      再經過乙○○之房間門口時，乙○○醒來坐在床時，伊作
      賊心虛就趕快從一樓逃跑云云。惟審酌上開被告所辯之情
      ，被告既係一見乙○○醒來坐在床上時，即刻往一樓逃跑
      ，而參酌被告係一健壯之年輕男子，堪認被告如真係作賊
      心虛而逃跑，其速度顯然十分迅速，而以被害人乙○○為
      一高齡七十七歲且行動不便之老年人，以其反應當無法於
      此情形下，立刻觀察出被告褲子膝蓋處有一破洞。故被告
      所辯之上情，顯係臨訟杜構之詞，殊不足採。是堪認被告
      確有綑綁被害人乙○○，故被害人乙○○方得具體指訴被
      告於犯案時，其身上所穿著之牛仔褲於膝蓋處有一破洞之
      細節。
    5.綜合上開各情，本件證人乙○○既無設詞誣陷被告之可能
      ，且其證訴被告戊○○所為之加重強盜犯行，語意堅決且
      態度肯定，就被告強盜犯行之方式、手段等細節之描述又
      具體明確且前後相符，並無重大矛盾或瑕疵，另其所指證
      不利於被告之強盜情節，又符合於經驗法則及論理法則，
      而被告所辯之情又不符常情及常理，且原審法院又查無其
      他可推翻證人對被告不利指證之其他證據，堪認證人乙○○上揭證訴之情，應當為真，可據之作為認定被告觸犯本
      案加重強盜犯行之依據。
（三）此外，本件被告戊○○連續侵入被害人甲○○住宅之犯行
      並取得被害人丙○○○所有之新力牌DV攝影機、NIKON 牌
      數位相機各一台、現金六千五百元，以及甲○○及丙○○○之子所有之NOKIA 牌手機一具財物等情，除據被告坦承
      在卷外，並核與上開證人乙○○之證訴、證人黃張碧美於
      警詢時之證述以及證人丙○○○於警詢、偵查及原審法院
      審理時之證言相符；另證人乙○○證述被告於犯案時穿著
      右膝蓋處破洞之牛仔褲，以及證人丙○○○證述被告於犯
      案時穿有紅色背心並戴紅色漁夫帽，而上開牛仔褲、紅色
      背心及紅色漁夫帽等物，均於查緝員警持原審法院搜索票
      至被告家中時所扣得，另在被告家中尚扣得仍在充電之被
      告自被害人家中取得之型號三二一○之NOKIA手機（序號
      000000000 000000號）一具，本件被告既有進入被害人家
      中搜刮財物，而其搜刮財物之方式復據被害人乙○○證訴
      係以上開強暴、脅迫之手段所取得，綜上所查，被告所辯
      均屬卸責之詞，洵無足採。本件事證已臻明確，被告之犯
      行堪以認定，應依法論科。
二、按攜帶兇器竊盜，祇須行竊時，攜帶具有危險性之兇器為已
    足，本件扣案之螺絲起子雖為被害人所有，並非被告所攜往
    ，然被告既於行竊之際攜之為工具，在客觀上已足對他人之
    生命身體構成威脅，具有危險性，自應成立刑法第三百二十
    一條第一項第三款之攜帶兇器竊盜罪（最高法院七十八年度
    臺上字第四四二二號判決可資參照）。查扣案之菜刀一把，
    經原審法院當庭勘驗，係為一般廚房常見的普通菜刀刀鋒及
    尖端均銳利，刀刃本身為鋼鐵質，把手是塑膠或是黑色電木
    ，刀鋒長十七點六公分，刀柄長十點二公分，若持以行兇，
    客觀上足以對人之身體、生命構成威脅，具有殺傷力，當屬
    兇器之一種，而該菜刀雖為被害人家中廚房之物，參酌上開
    見解，被告所為仍構成刑法第三百二十一條第一項第三款攜
    帶兇器之要件。復按窗門與門扇、墻垣不同，為具有防閑作
    用之安全設備，踰越窗門竊盜者，應屬於刑法第三百二十一
    條第一項第二款後段之踰越其他安全設備竊盜，最高法院四
    十九年度臺上字第一○九九號、四十六年度臺上字第三二五
    號、五十六年度臺上字第二四三三號判決可資參照。查被告
    以逾越被害人住處二樓窗戶之方式侵入被害人之住處，已構
    成刑法第三百二十一條第一項第二款之逾越安全設備之加重
    要件。又按強盜與竊盜，僅係取得財物之手段不同，就意圖
    為不法所有，以非法方法取得他人之財物言，兩者並無差異
    。被告侵入住宅之初，意在行竊，且已著手，惟尚未得財之
    際，即被事主發覺，乃變更竊盜之犯意為強盜，進而施強暴
    手段致使不能抗拒，著手劫財，則其圖為不法所有取得他人
    財物之犯意，始終一貫，僅於中途變更其竊取手段為強取而
    已，先前之竊盜行為，即為強盜行為之一部，應僅成立一個
    強盜罪，不能以其前段之行為，論以竊盜未遂，後段之行為
    ，論以強盜未遂，而分論併罰。最高法院二十四年度上四六
    七三判例及八十七年度臺上字第四○八八號、九十三年度臺
    上字第一○一一號判決可資參照。故核被告所為，係犯刑法
    第三百零六條第一項侵入住宅罪及第三百三十條第一項之加
    重強盜罪，被告先後多次侵入住宅犯行，時間緊接，犯罪基
    本構成要件相同，顯係基於概括之犯意反覆為之，應依連續
    犯之規定論以一罪，並加重其刑。又被告所犯上開侵入住宅
    、加重強盜二罪間，有方法結果牽連犯之裁判上一罪關係，
    應從較重之加重強盜罪處斷。被告之上開強盜行為，侵害丙○○○以及甲○○與丙○○○之子等二人之財產法益，係一
    行為而觸犯數罪名，為想像競合犯，應從一加重強盜罪處斷
    。另查，被告戊○○前因竊盜案件，經原審法院以八十八年
    度易字第二二六四號判決判處有期徒刑五月；又因傷害案件
    ，經原審法院以八十九年度易字第五十二號判處五月，嗣經
    原審法院以八十九年度聲字第一三八六號更定其刑為六月，
    上開二罪另經原審法院以八十九年度聲字第二二一四號定應
    執行有期徒刑十月，入獄服刑後於九十年五月三日縮短刑期
    執行完畢。又因贓物案件，經本院判處有期徒刑七月確定，
    入獄服刑後於九十三年三月二十三日縮短刑期執行完畢等情
    ，有臺灣高等法院被告全國前案紀錄表及臺灣臺南地方法院
    檢察署刑案資料查註紀錄表各一份附卷可按，於五年以內再
    犯本件最重本刑為有期徒刑以上之罪，為累犯，應依刑法第
    四十七條之規定加重其刑。
三、原審法院因認被告犯行事證明確，適用刑法第56條、第 306
    條第1項、第330條第1項、第55條、第47條之規定，並審酌
    社會治安不佳，居家住宅本即為人民賴以為安全保護之最後
    處所，社會民眾於家中起居，無不鬆懈情緒而舒適的於居家
    中活動，惟本案被告任意二次侵入被害人家中，並在被害人
    家中滯留不短之時間，其間並以持菜刀脅迫或綑綁被害人四
    肢及嘴部等方式為其強盜手段，且其在被害人家中搜刮財物
    之態度從容，絲毫不見緊張之情，對被害人等造成精神上傷
    害甚劇，影響民眾對居家安寧之安全感甚重，甚至被告於原
    審法院審理時雖主動表達欲對被害人之歉意，仍未為被害人
    所接受，足見被害人所受之傷害至今尚未能平復，復審酌被
    告犯罪之動機、目的，犯罪所得之財物，以及於犯罪後飾詞
    狡辯強盜犯行而不見其悔意，雖於原審法院審理時以口頭表
    示欲向被害人道歉，卻又未提出對被害人損失之具體賠償方
    法，顯見其僅係欲藉此邀得原審法院寬刑之意圖甚明等一切
    情狀，判處有期徒刑玖年。扣案之菜刀一把以及毛巾、黃色
    伸縮繩、黑色手機電源供應器電線各一條，雖係供被告犯罪
    所用之物，惟均係自被害人甲○○家中取得，均屬被害人甲○○所有，爰不為沒收之宣告。認事用法並無不當、量刑亦
    甚妥適，被告空言否認有強盜犯行，指摘原判決不當提起上
    訴，核無理由，應予駁回。
據上論結，應依刑事訴訟法第368條，判決如主文。
本案經檢察官羅清溪到庭執行職務。
中　　華　　民　　國　　94　　年　　7 　　月　　5 　　日
                    刑事第三庭  審判長法　官  陳義仲
                                      法　官  陳顯榮
                                      法　官  宋明蒼
以上正本證明與原本無異。
如不服本判決，應於收受本判決後十日內向本院提出上訴書狀。
其未敘述上訴理由者並得於提起上訴後十日內向本院補提理由書
狀（均須按他造當事人之人數附繕本）「切勿逕送上級法院」。
　　　　　　　　　　　　　　　　　　　書記官  尤乃玉
中　　華　　民　　國　　94　　年　　7 　　月　　6 　　日
附錄法條：
刑法第306條(侵入住居罪)：
無故侵入他人住宅、建築物或附連圍繞之土地或船艦者，處一年
以下有期徒刑、拘役或三百元以下罰金。
無故隱匿其內，或受退去之要求而仍留滯者，亦同。
刑法第330條：
犯強盜罪而有第321條第1項各款情形之一者，處七年以上有期徒
刑。
前項之未遂犯罰之。
